【裁判字號】    97,訴,24
【裁判日期】    970422
【裁判案由】    毒品危害防制條例
【裁判全文】
臺灣高雄地方法院刑事判決                97年度訴字第24號
公  訴  人  臺灣高雄地方法院檢察署檢察官
被      告  乙○○
上列被告因違反毒品危害防制條例案件，經檢察官提起公訴（96
年度毒偵字第9320號），被告於本院準備程序中就被訴事實為有
罪之陳述，經詢問當事人意見，合議庭裁定由受命法官依簡式審
判程序獨任審理，本院判決如下：
    主  文
乙○○施用第一級毒品，累犯，處有期徒刑拾月，減為有期徒刑
伍月，如易科罰金，以新臺幣壹仟元折算壹日。
    事  實
一、乙○○曾於民國90年間因施用毒品案件，經本院裁定送觀察
    、勒戒後，認無繼續施用毒品之傾向，於90年12月27日執行
    完畢釋放。再於92年間因施用毒品、贓物等案件，經本院分
    別判處有期徒刑8 月、3 月、3 月，合併定應執行刑為有期
    徒刑11月確定，於94年2 月6 日執行完畢，翌日出監。詎仍
    不知悔改，復基於施用第一級毒品海洛因之犯意，於96年1
    月17日11時25分許回溯24小時內之某時，在其位於高雄縣林
    園鄉○○村○○○路110 號之住處內，以摻水後置於針筒內
    注射之方式，施用第一級毒品海洛因1 次。嗣於96年1 月17
    日11時25分許，因為列管毒品調驗人口，經警採尿送驗，檢
    驗結果呈嗎啡陽性反應而查獲。
二、案經高雄縣政府警察局林園分局報請臺灣高雄地方法院檢察
    署檢察官偵查起訴。
    理  由
一、按本件被告乙○○所犯係死刑、無期徒刑、最輕本刑為3 年
    以上有期徒刑以外之罪，其於準備程序就前揭被訴事實為有
    罪之陳述，經受命法官告知簡式審判程序之旨，並聽取其與
    公訴人之意見後，本院認無不得或不宜改依簡式審判程序進
    行之情形，爰依刑事訴訟法第273 條之1 第1 項規定，裁定
    本件由受命法官獨任進行簡式審判程序，合先敘明。
二、上揭事實，業據被告於本院審理時坦承不諱，且被告於上開
    時間經警採尿送驗，檢驗結果呈嗎啡陽性反應，有正修科技
    大學超微量研究科技中心檢驗報告、尿液檢體採集送驗紀錄
    表各1 份在卷可憑，足認被告之自白與事實相符，本件事證
    明確，其犯行洵堪認定。
三、按海洛因為毒品危害防制條例第2 條第2 項第1 款所稱之第
    一級毒品，不得施用、持有。次按，犯毒品危害防制條例第
    10條施用第一級、第二級毒品之罪者，檢察官應聲請法院裁
    定，令被告入勒戒處所觀察、勒戒，經觀察、勒戒後，檢察
    官依據勒戒處所之陳報，認受觀察、勒戒人無繼續施用毒品
    傾向者，應即釋放，並為不起訴之處分；認受觀察、勒戒人
    有繼續施用毒品之傾向者，檢察官應聲請法院裁定令入戒治
    處所強制戒治，其期間為6 個月以上，至無繼續強制戒治之
    必要為止，但最長不得逾1 年，強制戒治期滿，應即釋放，
    由檢察官為不起訴之處分。觀察、勒戒或強制戒治執行完畢
    釋放後，5 年內再犯第10條之罪者，應依一般刑事訴訟程序
    予以起訴論罪科刑，此觀諸毒品危害防制條例第20條第1 項
    、第2 項、第23條第1 項、第2 項規定自明。而被告若於5
    年內已再犯，經依法追訴處罰，縱其第3 次（或第3 次以上
    ）再度施用毒品之時間，在初犯經觀察、勒戒或強制戒治執
    行完畢釋放5 年以後，已不合於「5 年後再犯」之規定，且
    因已於「5 年內再犯」，顯見其再犯率甚高，原實施觀察、
    勒戒或強制戒治，已無法收其實效，即應依該條例第10條處
    罰（最高法院95年5 月9 日95年度第7 次刑事庭會議決議可
    資參照）。被告既有如犯罪事實欄所示觀察、勒戒及論罪科
    刑之前科，有臺灣高等法院被告前案紀錄表1 份在卷可考，
    本件施用毒品案件依前述規定自應予以起訴論罪科刑。是核
    被告所為，係犯毒品危害防制條例第10條第1 項施用第一級
    毒品罪。被告持有第一級毒品之低度行為，應為施用第一級
    毒品之高度行為所吸收，不另論罪。被告曾有如犯罪事實欄
    所示之論罪科刑前科，此有上開前案紀錄表在卷可參，其於
    有期徒刑執行完畢後5 年內，故意再犯本件有期徒刑以上之
    罪，為累犯，應依刑法第47條第1 項規定加重其刑。爰審酌
    被告經觀察、勒戒及論罪科刑後，仍未能戒絕毒癮，顯見其
    戒絕毒癮之意念非堅，惟念其於犯罪後坦承犯行，態度良好
    ，且施用毒品行為，乃屬對自身健康之戕害行為，及其犯罪
    動機、目的、手段等一切情狀，量處如主文所示之宣告刑。
    又被告犯罪之時間在96年4 月24日以前，合於中華民國96年
    罪犯減刑條例規定之減刑條件，應依該條例第2 條第1 項第
    3 款，減其刑期2 分之1 ，並斟酌被告犯罪情節、職業、經
    濟狀況等一切情形，諭知易科罰金之折算標準，以資懲儆。
據上論斷，應依刑事訴訟法第273 條之1 第1 項、第284 條之1
、第299 條第1 項前段，毒品危害防制條例第10條第1 項，刑法
第11條前段、第47條第1 項、第41條第1 項前段，中華民國96年
罪犯減刑條例第2 條第1 項第3 款、第7 條、第9 條，判決如主
文。
本件經檢察官甲○○到庭執行職務。
中    華    民    國    97    年    4     月    22    日
                鳳山刑事第二庭  法  官  楊筑婷
以上正本證明與原本無異。
如不服本判決應於收受本判決後10日內向本院提出上訴書狀，並
應敘述具體理由，如未敘述上訴理由者，應於上訴期間屆滿後20
日內補提理由書狀於本院（均須按他造當事人之人數附繕本）「
切勿逕送上級法院」。
中    華    民    國    97    年    4     月    22    日
                                書記官  林靜慧
附錄本判決之論罪法條：
毒品危害防制條例第10條
施用第一級毒品者，處6 月以上5 年以下有期徒刑。
施用第二級毒品者，處3 年以下有期徒刑。


司法院資訊處製作；財團法人民間司法改革基金會備份。
